臺灣臺中地方法院刑事判決　　　　　 94年度中簡上字第280號
公　訴　人　臺灣臺中地方法院檢察署檢察官
上　訴　人
即　被　告　甲○○
上列上訴人因違反電子遊戲場業管理條例案件，不服本院臺中簡
易庭九十四年度中簡字第九一０號中華民國九十四年三月二十四
日第一審簡易判決（聲請簡易處刑案號：九十四年度偵字第二０
八七號），提起上訴，暨檢察官於本院審理時以言詞陳述移送併
辦意旨（九十四年度偵字第一四四三五號），本院管轄第二審之
合議庭判決如下：
    主    文
原判決撤銷。
甲○○違反未依電子遊戲場業管理條例規定辦理營利事業登記者
，不得經營電子遊戲場業之規定，處有期徒刑月，如易科罰金
，以佰元折算壹日，緩刑年。扣案之電子遊戲機臺「夾娃娃
機」拾陸臺（均含ＩＣ板）、機臺內現金硬幣合計新臺幣仟捌
佰捌拾元，均沒收。
    犯罪事實
一、甲○○明知未辦理電子遊戲場業之營利事業登記證，不得經
    營電子遊戲場業，竟於民國九十四年一月初，向其兄長林建
    宏購入俗稱「夾娃娃機」之電子遊戲機合計十六臺（均含Ｉ
    Ｃ板），隨即基於違法經營電子遊戲場業之犯意，自九十四
    年一月十八日起，將前開電子遊戲機其中之七臺擺設於臺中
    市○區○○路五二號內，另九臺則擺置於臺中市○○○街一
    三五號第一廣場側門走廊，均插電經營以供不特定人把玩。
    其玩法係由玩客將新臺幣（下同）十元之硬幣投入機內，再
    按鈕起動爪把，抓取放置機內之填充娃娃玩具，玩客如抓中
    即取得該商品，如未抓中投入機內之十元硬幣則歸甲○○，
    每次投十元硬幣即能起動爪把一次，非投足金額後，利用夾
    物機選定物品。嗣甲○○先後於九十四年一月二十二日十九
    時五十分許及同年四月七日二十一時二十分許，各在前開臺
    中市○區○○路五二號內及臺中市○○○街一三五號第一廣
    場側門走廊為警臨檢查獲，並分別扣得上述電子遊戲機臺七
    臺（均含ＩＣ板）、機臺內現金硬幣二百元及電子遊戲機臺
    九臺（均含ＩＣ板）、機臺內現金硬幣三千六百八十元，始
    由警進而查悉上情。
二、案經臺中市警察局第一分局報告臺灣臺中地方法院檢察署檢
    察官偵查後聲請簡易判決處刑，暨臺中市警察局第一分局移
    請臺灣臺中地方法院檢察署檢察官偵查後，由公訴檢察官於
    本院審理時，以言詞請求本院併案辦理。
    理    由
一、上揭犯罪事實，業據被告甲○○於本院審理時坦認不諱，並
    有俗稱「夾娃娃機」之電子遊戲機臺合計十六臺、現金硬幣
    合計三千八百八十元扣案，暨臺中市警察局第一分局職務報
    告、臨檢紀錄表、扣押筆錄、扣押物品目錄表、現場圖、現
    場照片等件附卷可稽。而被告擺設上址之電子遊戲機臺，其
    外觀雖與經濟部電子遊戲機評鑑委員會評鑑為非屬電子遊戲
    機之選物販賣機相類，然經員警命被告當場操作電子遊戲機
    之玩法，係由玩客將十元之硬幣投入機內，再按鈕起動爪把
    ，抓取放置機內之填充娃娃，玩客如抓中始取得該商品，如
    未抓中投入機內之十元硬幣則歸被告，非投足金額後，利用
    夾物機選定物品，顯與射悻性無涉之選物販賣機不符，而屬
    電子遊戲場業管理條例第四條所稱之娛樂類電子遊戲機甚明
    ，是被告前開自白，核與事實相符，堪予採信。本件事證已
    臻明確，被告犯行洵堪認定。
二、查被告甲○○未依電子遊戲場業管理條例之規定，辦理營利
    事業登記證，即分別擅自在上開二址擺設電子遊戲機合計十
    六臺，插電經營供人把玩，核其所為，係違反電子遊戲場業
    管理條例第十五條之未辦理營利事業登記，不得經營電子遊
    戲場業之規定，應依同條例第二十二條之規定處罰。另按刑
    法上所謂之業務，係指以反覆同種類之行為為目的之社會活
    動而言，電子遊戲場業管理條例第十五條所稱「經營電子遊
    戲場業」，係指反覆繼續從事電子遊戲機營業之營利行為而
    言，當然含有連續性。是依其行為之性質，於同一次之經營
    業務範圍內，應屬單純一罪，不得再以連續犯論處。而檢察
    官雖僅就被告於九十四年一月二十二日為警在臺中市○區○
    ○路五二號內所查獲之經營電子遊戲場業之犯行聲請簡易判
    決處刑，惟被告另於九十四年四月七日為警在臺中市○區○
    ○○街一三五號第一廣場側門走廊所查獲之擺設電子遊戲機
    九臺，而違反未依電子遊戲場業管理條例規定辦理營利事業
    登記而經營電子遊戲場業之犯行，與業據聲請簡易判決處刑
    且判決有罪部分，因係一次購入後分別擺置於不同地點，份
    屬同一次之經營業務範圍內，而為單純一罪關係，自應為聲
    請簡易處刑之起訴效力所及，復為公訴檢察官於本院審理時
    以言詞陳述移送併辦要旨，本院自得併予審究。原簡易判決
    以被告犯罪事證明確，予以論罪科刑，固非無見，惟原審僅
    就被告於臺中市○區○○路五二號之擺設電子遊戲機臺供人
    把玩之犯行予以論罪，對於被告上開另於臺中市○區○○○
    街一三五號第一廣場側門走廊經營電子遊戲機，而屬單純一
    罪之犯行則未及審酌，自有未洽，被告據此提起上訴，請求
    本院併為審理，為有理由，應由本院將原簡易判決予以撤銷
    改判。爰審酌被告本件犯行雖非屬累犯，但其未經許可經營
    電子遊戲場業，對於社會秩序及主管機關管理之妨礙，兼考
    量被告擺放機具數量非少，但經營期間僅二月有餘，所得利
    益非鉅及犯後態度等一切情狀，量處如主文第二項所示之刑
    ，並諭知易科罰金之折算標準。末查，被告前於七十二年間
    雖曾受有期徒刑以上刑之宣告，惟其於執行完畢後，五年以
    內未曾受有期徒刑以上刑之宣告，有臺灣高等法院前案紀錄
    表在卷可按，被告坦承犯行，深具悔意，且獲利不多，其經
    此教訓，當能知所警惕而信無再犯之虞，本院綜核各情，認
    對其所宣告之刑，以暫不執行為適當，併予宣告緩刑三年，
    以啟自新。
三、扣案之電子遊戲機臺「娃娃機」合計十六臺（均含ＩＣ板）
    ，為被告甲○○購入所有並供其為本件犯罪所用之物，爰依
    刑法第三十八條第一項第二款之規定，併予宣告沒收。另扣
    案之現金硬幣合計為三千八百八十元，係於電子遊戲機臺內
    扣得而為被告經營電子遊戲場業所得之收入，為犯罪所得之
    物，應依刑法第三十八條第一項第三款之規定，同為沒收之
    諭知。
據上論斷，應依刑事訴訟法第四百五十五條之一第一項、第三項
、第三百六十九條第一項前段、第三百六十四條、第二百九十九
條第一項前段，電子遊戲場業管理條例第二十二條，刑法第十一
條前段、第四十一條第一項前段、第七十四條第二款、第三十八
條第一項第二款、第三款，罰金罰鍰提高標準條例第二條，判決
如主文。
本案經檢察官乙○○到庭執行職務。
中　　華　　民　　國　　94　　年　　9 　　月　　30　　日
                  刑事第四庭  審判長法  官 劉錫賢
                                    法  官 陳如玲
                                    法  官 陳思成
上正本證明與原本無異。
本件不得上訴。
                                    書記官  王嘉麒
中　　華　　民　　國　　94　　年　　9 　　月　　30　　日
附錄本案論罪科刑法條全文
電子遊戲場業管理條例第二十二條
違反第十五條規定者，處行為人一年以下有期徒刑、拘役或科或
併科新臺幣五十萬元以上二百五十萬元以下罰金。
